# 有条件的股权收购怎么做账

提问人：flyff 时间：2012-09-20 14:10:09
请教下版主 A公司收购B公司，股权转让协议转让款 1000 万，其中 200 万需满足一定条件， 2014 年前再支付，那现在如何做账，长期股权投资是 1000 还是 800 呢

回答人：chenyiwei
应考虑该 200 万是否属于“或有对价”。在新准则下，可参考《讲解 2010 》第 325 ～ 326 页关于或有对价的相关指引处理。